臺灣高等法院民事裁定　　　　　　　　　100年度抗字第653號
抗　告　人　林全益
上列抗告人因與相對人大陸貨櫃運輸股份有限公司間給付資遣費
事件，聲請訴訟救助，對於中華民國100年3月28日臺灣士林地方
法院100年度救字第1號裁定，提起抗告，本院裁定如下：
    主  文
抗告駁回。
抗告訴訟費用由抗告人負擔。
    理  由
一、抗告人主張：伊雖於民國98年有申報所得新臺幣(下同)56萬
    4,465元，惟嗣因工作收入驟減，致每月平均工作所得僅2萬
    5,441元，無資力支出訴訟費用，業經財團法人法律扶助基
    金會嘉義分會審查准予法律扶助在案，爰依民事訴訟法第10
    7條、第109條及法律扶助法第62條規定，聲請訴訟救助等語
    。
二、按經法律扶助會分會准予法律扶助之無資力者，其於訴訟程
    序中，向法院聲請訴訟救助時，應准予訴訟救助，法律扶助
    法第62條前段固定有明文。惟當事人無資力支出訴訟費用者
    ，法院應依聲請以裁定准予訴訟救助；法院認定前項無資力
    時，應斟酌當事人及其共同生活親屬基本生活之需要，民事
    訴訟法第107條第1、2項定有明文。所謂無資力支出訴訟費
    用，係指窘於生活，且缺乏經濟信用者而言（最高法院43年
    台抗字第152號判例參照）。故法院於具體個案應審酌當事
    人所提證據而為准、駁訴訟救助聲請之裁定，財團法人法律
    扶助基金會（下稱法律扶助基金會）准予法律扶助之決定，
    對於法院並無拘束力。蓋對照上開民事訴訟法第107條所定
    訴訟救助之要件及法律扶助法第62條但書之規定，若謂一經
    法律扶助基金會准予法律扶助者，於訴訟程序中聲請訴訟救
    助時，法院即應准其訴訟救助，無異將法院裁定准、駁訴訟
    救助之職權，交由該基金會全權決定，顯非立法之原意。
三、查本件抗告人向法律扶助基金會士林分會聲請法律扶助，已
    經該分會准予法律扶助等情，固據抗告人於原法院提出法律
    扶助申請書、法律扶助基金會申請人資力審查詢問表影本、
    法律扶助基金會專用委任狀正本（見原法院卷第6至10頁）
    以為釋明。惟查，抗告人於98年間除有申報所得56萬4,465
    元外，並有位於嘉義縣太保市之房屋1棟及土地1筆，此有抗
    告人財產所得調件明細表在卷可查（見原法院卷第14、15頁
    ），難認其為缺乏經濟上之信用而為無資力繳納訴訟費用之
    人。抗告意旨雖謂：伊嗣因工作收入驟減，致每月平均工作
    所得僅2萬5,441元云云，惟抗告人於原法院起訴請求之金額
    為31萬459元，應繳納之裁判費僅3,420元，其復未釋明其無
    資力支出訴訟費用，難認抗告人主張其無資力支出訴訟費用
    云云為真實，依據上開說明，其訴訟救助之聲請即不應准許
    。原裁定駁回抗告人之聲請，並無違誤。抗告意旨指摘原裁
    定不當，聲明廢棄，為無理由，應予駁回。
四、據上論結，本件抗告為無理由，爰裁定如主文。
中    華    民    國   100    年    6     月    10    日
                    民事第十一庭
                        審判長法  官  呂太郎
                              法  官  劉坤典
                              法  官  徐福晉
正本係照原本作成。
不得再抗告。
中    華    民    國   100    年    6     月    13    日
                              書記官  秦仲芳